Fadi Antwan

commis de cuisine

Détails Personnels

Prénom et Nom : Fadi Antwan

Portable: 0763514591

E-mail: antwan.fadi95@gmail.com

language: Arabe, Français, Anglais

Adresse: 3 BIS RUE DES BELGES 26200 Montélimar, France

Permis de conduire : B

État civil : Célibatair

Compétences Informatique

- -Connaître les concepts de programmation se montrer créatif et imaginatif pour trouver de nouvelles solutions et innover.
- -Avoir une bonne culture générale informatique. La possibilité de travailler sur Windows, MacOS et Linux.
- -Maîtriser les programmes =
 Office, Internet, Gimp, Inkscape,
 Libreoffice.
- -Connaissances simple du développement de pages Web avec html , css et javascript.
- -Android Studio, Java, XML, Firebase, github.

Profil

Personne motivée dotée d'une solide éthique professionnelle et d'une capacité à travailler en toute indépendance. Solides compétences en organisation et en collaboration au sein une équipe avec de l'expérience dans amélioration des processus. Je cherche à mettre à profit mes précieuses compétences à un nouveau poste stimulant.

Formation



09/2021 - 07/2022

CAP Cuisine

Greta, Montélimar



30/03/2022 - 31/03/2022

SST

Greta Montélimar



19/01/2022 - 20/01/2022

HACCP

Greta Montélimar



09/2020 - 07/2021

Informatique, Mathématiques et Applications

University Grenoble Alpes - Valence, Valence just première année de licence



09/2019 - 11/2019

Formation En Français Langue Étrangère perfectionnement du niveau B1

IFRA, Montélimar



09/2019 - 11/2019

Formation En Français Langue Étrangère perfectionnement du niveau A2

IFRA, Montélimar



06/2018 - 08/2018

Formation En Français Langue Étrangère

Alliance Française, LYON



11/2013 - 06/2014

Informatique, 1er Année Informatique

Mossoul ,Irak

Expérience Professionnelle



16/05/2022 - 25/05/2022

Stagiaire, Restaurant Miyé

Montélimar, France



04/04/2022 - 29/04/2022 + 07/02/2022 - 04/03/2022

STAGIAIRE, RESTAURANT LA VESPA

Montélimar, France



29/11/2021 - 10/12/2021

STAGIAIRE, RESTAURANT MARIÉS, 2 CHATS

Montélimar, France



18/10/2021 - 05/11/2021

STAGIAIRE, RESTAURANT AUX 3 ELFES

Montélimar, France



01/06/2015 - 01/09/2015

Stagiaire, Au Sein Du Radio

Amman, Jordanie



2010-2014

BÉNÉVOLE POUR RÉPARER LES ORDINATEURS

informaticien, Mossoul, IRAK

Compétences Professionnelles

- -Préparer de divers types de plats orientaux occidentaux et français.
- -Contrôler la marchandise.
- -Gérer les stocks du restaurant et contrôler la qualité des arrivages.